臺灣苗栗地方法院刑事判決　　　　　　　　　　　　　　九十年度易字第四一二號
　　公　訴　人　臺灣苗栗地方法院檢察署檢察官
　　被　　　告　甲○○
右列被告因竊盜案件，經檢察官提起公訴（九十年度偵字第二四九七號、第二九○○
號）暨同署移送併案審理（九十年度偵字第四九七七號、第四九九八號），本院判決
如左：
    主  文
甲○○共同連續攜帶兇器竊盜，累犯，處有期徒刑拾月。
    事  實
一、甲○○前於民國八十五年間，因違反麻醉藥品管理條例案件，經臺灣新竹地方法
    院判處有期徒刑五月，如易科罰金，以三百元折算一日確定，甫於八十六年二月
    十二日易科罰金執行完畢，詎其仍不知悛悔，基於意圖為自己不法所有之概括犯
    意，先後於(一)九十年五月十七日二十二時許，趁苗栗縣通霄鎮福龍里五鄰福龍五
    十之一號無人居住且未上鎖，入內竊得乙○○（起訴書誤為楊佩芬）所有之投影
    機、捲帶機各一台；於翌日（十八日）八時三十分許，再度侵入該址，竊得熱水
    器、錄放影機各一台及水龍頭四只，嗣於同日九時四十五分許，途經苗栗縣通霄
    鎮內湖里烏眉國民中學前，當場為警攔檢查獲其持有竊得之投影機等物（侵入他
    人建築物部分，均未具告訴）；(二)九十年六月上旬某日，在苗栗縣通霄鎮平元里
    二五鄰一○二之五五號三億磚窯廠，趁該廠停工無人看管之便，入內竊得馬達減
    速器二台，旋即轉售不詳之人；又於不詳時日，侵入該廠內，竊取電纜線一批，
    得手後，除將電纜線內附銅線變賣牟利，並將電纜線外覆膠皮棄置住處前草叢；
    另於同年六月十三日凌晨三時二十分許，夥同另一名姓名、年籍不詳之成年男子
    ，兩人基於共同犯意之聯絡，再度侵入該廠內，共同竊取各長約十公尺之高壓電
    纜線六條，當場為該廠負責人之子黃運喜察覺而報警逮捕甲○○，並扣得已遭拆
    卸之高壓電纜線六條，而該姓名年籍不詳之成年男子則趁隙逃逸（侵入他人建築
    物部分，均未具告訴）。(三)九十年八月四日二十二時三十分許，與吳智堯（另由
    檢察官偵辦中）基於共同犯意之聯絡，攜帶吳智堯所有，客觀對人之生命、身體
    、安全構成威脅，足供兇器使用之金屬製約三十公分長之螺絲起子一支（未扣案
    ），共同竊取位於苗栗縣通霄鎮福龍里七鄰太平山公墓內黃錦源、孫炳煥所有祖
    先公墓之不銹鋼鐵門各二扇，嗣經警循線查獲；(四)九十年九月一日十六時許，與
    吳智堯（另由檢察官偵辦中）基於共同犯意之聯絡，攜帶吳智堯所有，客觀對人
    之生命、身體、安全構成威脅，足供兇器使用之螺絲起子二支（均未扣案），共
    同竊取位於苗栗縣通霄鎮○○里○○道土地公廟之白鐵門二扇，嗣經警循線查獲
    。
二、案經苗栗縣警察局通霄分局報請臺灣苗栗地方法院檢察署檢察官偵查起訴及移送
    併辦。
    理  由
一、訊據被告甲○○對於右開犯罪事實坦白承認，核與共犯吳智堯所供述、被害人乙
    ○○、黃運喜、黃錦源、孫炳煥、梁光旭所指述、證人邱運章、蘇余秀蘭、蘇忠
    雄所證述之情節均大致相符，並有查獲警員報告書、贓物領據共四紙、照片及照
    片影本共七幀等在案可稽，參以被告甲○○如未攜帶工具竊盜，顯無法以徒手方
    式即可竊取公墓或土地公廟上之鐵門，足證被告之自白確與事實相符，事證明確
    其犯行堪以認定。
二、核被告前揭犯罪事實(一)至(二)所為，係犯刑法第三百二十條第一項竊盜罪，前揭犯
    罪事實(三)及(四)所為，係犯刑法第三百二十一條第一項第三款之攜帶兇器加重竊盜
    罪。被告所犯上開竊盜、攜帶兇器加重竊盜罪，分別與姓名、年籍不詳之成年男
    子及吳智堯間，具有犯意聯絡及行為分擔，均為共同正犯。被告先後多次犯行，
    犯意概括，時間緊接，犯罪構成要件相同，應依連續犯之規定，論以情節最重之
    刑法第三百二十一條第一項第三款之攜帶兇器加重竊盜罪，並加重其刑。查被告
    有事實欄所載論罪科刑執行情形，有臺灣苗栗地方法院檢察署刑案資料查註紀錄
    表在卷可稽，其受有期徒刑執行完畢後，五年以內再犯本件有期徒刑以上之本罪
    ，為累犯，應依刑法第四十七條規定，遞加重其刑。起訴書雖僅提及被告於犯罪
    事實(一)、(二)之竊盜行為，惟起訴書未提及之犯罪事實(三)、(四)部分，被告既係基於
    概括犯意所為，核與本件具有審判上不可分之連續犯裁判上一罪之關係，為起訴
    效力所及，且檢察官請求併辦，本院自應併予審究。爰審酌被告連續多次觸犯上
    開竊盜罪，可見其自制力薄弱，所生危害非輕，惟犯後坦承全部犯行，尚具悔意
    及檢察官之求刑等一切情狀，量處主文所示之刑，以資懲儆。末查，事實(三)、(四)
    之螺絲起子三支雖係共犯吳智堯所有，且供本件犯罪所用之物，惟已丟掉現不知
    在何處，業據被告供述無誤，為免將來執行之困難，爰不予宣告沒收，併此敘明
    。
據上論斷，應依刑事訴訟法第二百九十九條第一項前段，刑法第二十八條、第五十六
條、第三百二十一條第一項第三款、第四十七條，判決如主文。
本案經檢察官李基彰到庭執行職務
中      華      民      國    九十一    年      二      月     十五     日
                                臺灣苗栗地方法院刑事第二庭
                                        法  官  黃  建  都
右正本證明與原本無異
如不服本判決，應於判決送達後十日內向本院提出上訴狀（應附繕本），上訴於臺灣
高等法院臺中分院。
                                        書記官  黃  士  益
中      華      民      國    九十一    年      二      月     十五     日
附錄論罪法條
刑法第三百二十一條第一項第三款
犯竊盜罪而有左列情形之一者，處六月以上五年以下有期徒刑：
三  攜帶兇器而犯之者。
